臺灣士林地方法院普通庭裁定　　　　　　　　　　　　　九十三年度秩抗字第四號
　　抗告人即
　　被移送人　乙○○
右抗告人因違反社會秩序維護法案件，不服本院士林簡易庭於中華民國九十三年九月
九日所為第一審裁定（九十三年度士秩第七一號），提起抗告，本院普通庭為第二審
裁定如左：
    主  文
原裁定撤銷。
乙○○不罰。
    理  由
一、本院第一審裁定認定抗告人即被移送人乙○○於下列時、地有違反社會秩序維護
    法之行為：
(一)時間：民國九十三年六月二十六日上午八時十三分許及同日八時三十分許。
(二)地點：台北市○○區○○路一段三九巷一○○號（北投區市民運動健康中心）前
    　　　。
(三)行為：1.台北市長主持北投區「市民運動健康中心」開幕啟用儀式時，在典禮臺
            右前方約十公尺處，大聲咆哮「抗議」等詞，滋擾現場秩序。
          2.台北市長離開「市民運動健康中心」時，以右手大力拍打市長座車後方
            玻璃。
二、抗告意旨略以：
(一)北投區市民運動健康中心開幕啟用儀式係在該中心內之三樓籃球場舉行，且謝絕
    一般民眾入內參觀，故伊當日根本未踏入儀式會場一步，僅與尊賢、立農、立賢
    等里之里長及里民，在該中心樓下戶外之石牌路一段三九巷巷道等候馬市長，俟
    其於典禮結束後出來時，得進行遞交陳情書之活動，原裁定指伊在開幕儀式典禮
    臺右前方約十公尺處，大聲咆哮「抗議」乙情，顯與事實不符。
(二)嗣因馬市長走出運動中心後，並未接受陳情書，即迅速坐上座車欲離去，值此之
    際，伊因一時情急，始以手拍打馬市長座車之後窗玻璃，欲促使馬市長下車接受
    里長代表之陳情書，期使本次的陳情訴求得以表達，並非故意違反社會秩序。
(三)原裁定認定內容與事實不符，爰請再予詳查，重為裁定。
三、本院查：
(一)按犯罪事實應依證據認定之，無證據不得推定其犯罪事實；又不能證明被告犯罪
    ，應諭知無罪之判決，刑事訴訟法第一百五十四條第二項、第三百零一條第一項
    分別定有明文，又上開規定於社會秩序維護法案件亦有準用，同法第九十二條亦
    定有明文。
(二)經查，本件抗告人辯稱：當日之開幕啟用儀式係在運動中心內舉行，並謝絕一般
    民眾入內參觀，會場外並有人員管制，伊並未進入該會場，自無可能於典禮台前
    咆哮，進而滋擾現場秩序等語，核與證人即本件違反社會秩序維護法案件之承辦
    人臺北市政府警察局北投分局刑事小隊長甲○○到庭結證稱：本案伊係根據現場
    蒐證小組所提供之證物辦理移送，根據其取得之資料所示，乙○○在案發當天並
    沒有進入會場，原裁定所認定在典禮台右前方約十公尺處，大聲咆哮「抗議」之
    行為，應係另案移送之張姓男子所為等語相符（見本院九十三年十一月三日訊問
    筆錄），且有卷附北投分局○六二六市長勤務蒐證報告及石牌派出所社會秩序維
    護法案件報告單各一份附卷可稽，足認原裁定所指案發當日在該中心典禮臺右前
    方約十公尺處，大聲咆哮「抗議」之行為人係案外人「張振通」，並非本案抗告
    人乙○○，是抗告人此部份之辯解應屬有據，堪予採信；至臺北市政府警察局北
    投分局移送書所指抗告人於九十二年六月二十六日九時許，在上開運動健康中心
    藉端滋擾而擾亂秩序云云，並未明確指出抗告人有何具體之滋擾行為，且訊據抗
    告人亦否認有擾亂秩序之行為，是該部分之移送事實並不明確，要無從認定採信
    。
(三)又訊據抗告人，固坦承於原裁定書所認定之時、地，以手拍打市長座車後窗玻璃
    之行為，然按社會秩序維護法第八十五條第一款，係指對依法執行公務之公務員
    ，以「顯然不當」之言詞或行動相加，始足當之。經查，本件抗告人係因市長未
    接受其陳情書即欲搭車離去，乃一時心急而拍打市長座車之後車窗，核其所為，
    應係出於藉此引起市長注意，而下車接受其陳情之目的，要屬意見表達方式之一
    ，尚難認其妨害公務或滋擾秩序之故意，至該方式或有失當，然與言論自由之保
    障二者相互權衡，應認其對社會秩序或公務執行之影響甚為輕微，而未達顯然不
    當之程度，要無從以上開規定相繩。
(四)綜上，抗告人所辯均屬可採，此外，復查無其他積極之證據足資證明被抗告人有
    何移送機關所指違反社會秩序維護法之行為，不能證明抗告人有違法行為，自應
    為抗告人不罰之諭知，原裁定處罰抗告人罰鍰及拘役，即有未當，抗告人請求撤
    銷該裁定，為有理由，原裁定應予撤銷，並由本院另予裁定不罰，以期適法。
四、據上論斷，應依社會秩序維護法第九十二條，刑事訴訟法第四百十三條之規定，
    裁定如主文。
中　　　華　　　民　　　國　　九十三　　年　　 十一 　　月　　 三十 　　日
                                        臺灣士林地方法院普通庭
                                            審判長法  官  林  清  吉
                                                  法  官  姜  麗  香
                                                  法  官  吳　祚　丞
右正本證明與原本無異。
本裁定不得再抗告。
                                                  書記官　林　立　原
中　　　華　　　民　　　國　　九十三　　年　　 十二　　 月　　  八　　  日
